【裁判字號】    95,訴,625
【裁判日期】    950413
【裁判案由】    毒品危害防制條例
【裁判全文】
臺灣臺中地方法院刑事判決               95年度訴字第625號
公  訴  人  臺灣臺中地方法院檢察署檢察官
被      告  甲○○
                    （現另案在臺灣臺中監獄執行中）
上列被告因違反毒品危害防制條例案件，經檢察官提起公訴（95
年度毒偵字第68號），經本院合議庭裁定改依簡式審判程序審理
，判決如下：
    主    文
甲○○施用第一級毒品，累犯，處有期徒刑壹年；又施用第二級
毒品，累犯，處有期徒刑伍月。應執行有期徒刑壹年肆月。
    犯罪事實
一、甲○○於民國八十一年間，因違反麻醉藥品管理條例及肅清
    煙毒條例等案件，經本院以八十一年度訴字第二五四二號判
    處有期徒刑六月、三年六月，應執行有期徒刑三年九月，嗣
    經臺灣高等法院臺中分院以八十二年度上訴字第八四一號駁
    回上訴確定；於八十二年間，又因違反肅清煙毒條例案件，
    經本院以八十二年度訴字第三○九三號判處有期徒刑三年二
    月確定；嗣上開二案件接續執行，於八十五年一月二十七日
    假釋付保護管束（原至八十九年六月十二日假釋期滿）。惟
    其於上開保護管束期間，於八十六年間，又因違反麻醉藥品
    管理條例案件，經本院判處有期徒刑六月確定，並因而使前
    開假釋付保護管束經撤銷；於八十七年間，又因竊盜罪，經
    本院以八十七年度易字第二七三三號判處有期徒刑七月確定
    ；其後上開違反麻醉藥品管理條例案件、撤銷假釋後殘餘刑
    期及竊盜案件接續執行，於八十九年十月二十五日假釋付保
    護管束（原至九十二年三月十日假釋期滿），惟於上開保護
    管束期間，於九十年間，又因違反毒品危害防制條例案件，
    經本院以九十年度訴字第一三九一號判處有期徒刑一年一月
    確定，並因而使前開假釋付保護管束經撤銷，經接續執行殘
    刑及前開毒品危害防制條例案件，於九十四年四月一日縮短
    刑期執行完畢。甲○○於八十七年間，因施用毒品案件，經
    臺灣高等法院臺中分院以八十七年度上訴字第一○四五號裁
    定送觀察、勒戒後，因無繼續施用毒品之傾向，經該臺灣高
    等法院臺中分院以八十七年度上訴字第一○四五號判決免刑
    確定。於九十年間，復因施用毒品案件，經依本院九十年度
    毒聲字第二三四九號裁定送觀察、勒戒後，認有繼續施用毒
    品之傾向，經本院以九十年度毒聲字第二八七七號裁定送強
    制戒治，經強制戒治期滿三月後，成效經評定為合格，再經
    本院以九十年度毒聲字第五八一二號裁定停止戒治，所餘戒
    治期間，付保護管束，於九十一年六月十日保護管束期滿執
    行完畢。詎仍不知悔改，於前開強制戒治執行完畢釋放後五
    年內，基於施用第一級毒品之犯意，於九十四年八月十五日
    中午，在臺中市○○路與公園路附近「大陽飯店」房間內，
    以將海洛因摻入香菸點燃之方式，施用第一級毒品海洛因一
    次。另基於施用第二級毒品安非他命之犯意，於九十四年八
    月十五日中午，在臺中市○○路與公園路附近「大陽飯店」
    房間內，以將安非他命置於玻璃管內燒烤，吸其霧化氣體之
    方式，施用第二級毒品安非他命一次。嗣為警於九十四年八
    月十五日十六時許，在臺中市○○○路○段五三之八六號五
    樓查獲。
二、案經內政部警察署保安警察第三總隊第一大隊移送臺灣臺中
    地方法院檢察署檢察官偵查起訴。
    理    由
一、訊據被告甲○○對上揭犯罪事實坦承不諱，且其前揭為警查
    獲時所採集之尿液，經送檢驗之結果，確呈嗎啡、安非他命
    之陽性反應，有詮昕科技股份有限公司濫用藥物尿液檢驗報
    告乙紙在卷可稽，足見被告上開自白確與事實相符。被告前
    於八十七年間，因施用毒品案件，經臺灣高等法院臺中分院
    以八十七年度上訴字第一○四五號裁定送觀察、勒戒後，因
    無繼續施用毒品之傾向，經該臺灣高等法院臺中分院以八十
    七年度上訴字第一○四五號判決免刑確定。於九十年間，復
    因施用毒品案件，經依本院九十年度毒聲字第二三四九號裁
    定送觀察、勒戒後，認有繼續施用毒品之傾向，經本院以九
    十年度毒聲字第二八七七號裁定送強制戒治，經強制戒治期
    滿三月後，成效經評定為合格，再經本院以九十年度毒聲字
    第五八一二號裁定停止戒治，所餘戒治期間，付保護管束，
    於九十一年六月十日保護管束期滿執行完畢，有臺灣高等法
    院被告前案紀錄表及臺灣臺中地方法院檢察署刑案查註紀錄
    表、全國施用毒品案件紀錄表各乙份在卷可憑，則被告於前
    案強制戒治執行完畢釋放後，五年內再行施用毒品。是本件
    事證明確，被告施用第一、二級毒品之犯行洵堪認定，應予
    依法論科。
二、查海洛因、安非他命係屬毒品危害防制條例第二條第二項第
    一款、第二款所稱之第一級、第二級毒品。核被告所為，係
    犯毒品危害防制條例第十條第一項之施用第一級毒品罪、同
    條例第十條第二項之施用第二級毒品罪。其持有第一級毒品
    、持有第二級毒品之低度行為應為施用第一級毒品、施用第
    二級毒品之高度行為所吸收，均不另論罪。被告前於八十一
    年間，因違反麻醉藥品管理條例及肅清煙毒條例等案件，經
    本院以八十一年度訴字第二五四二號判處有期徒刑六月、三
    年六月，應執行有期徒刑三年九月，嗣經臺灣高等法院臺中
    分院以八十二年度上訴字第八四一號駁回上訴確定；於八十
    二年間，又因違反肅清煙毒條例案件，經本院以八十二年度
    訴字第三○九三號判處有期徒刑三年二月確定；嗣上開二案
    件接續執行，於八十五年一月二十七日假釋付保護管束（原
    至八十九年六月十二日假釋期滿）。惟其於上開保護管束期
    間，於八十六年間，又因違反麻醉藥品管理條例案件，經本
    院判處有期徒刑六月確定，並因而使前開假釋付保護管束經
    撤銷；於八十七年間，又因竊盜罪，經本院以八十七年度易
    字第二七三三號判處有期徒刑七月確定；其後上開違反麻醉
    藥品管理條例案件、撤銷假釋後殘餘刑期及竊盜案件接續執
    行，於八十九年十月二十五日假釋付保護管束（原至九十二
    年三月十日假釋期滿），惟於上開保護管束期間，於九十年
    間，又因違反毒品危害防制條例案件，經本院以九十年度訴
    字第一三九一號判處有期徒刑一年一月確定，並因而使前開
    假釋付保護管束經撤銷，經接續執行殘刑及前開毒品危害防
    制條例案件，於九十四年四月一日縮短刑期執行完畢等情，
    有臺灣臺中地方法院檢察署刑案資料查註紀錄表及臺灣高等
    法院被告前案紀錄表各乙份在卷足憑，被告受有期徒刑之執
    行完畢後，五年以內再犯本件有期徒刑以上之二罪，為累犯
    ，均應依刑法第四十七條規定加重其刑。被告所犯施用第一
    級毒品罪與施用第二級毒品罪二罪之間，犯意各別，行為互
    殊，應予分論併罰。爰審酌被告素行非佳，前因施用毒品犯
    行，經觀察、勒戒及強制戒治後，猶故態復萌，再施用毒品
    不輟，無視於毒品對於自身健康之戕害及國家對於杜絕毒品
    犯罪之禁令，惡性非輕，然被告犯後坦承犯行，尚知悔悟，
    態度良好等一切情狀，各量處如主文所示之刑，並定應執行
    之刑，以示懲儆。
據上論斷，應依刑事訴訟法第二百七十三條之一第一項、第二百
九十九條第一項前段，毒品危害防制條例第十條第一項、第二項
，刑法第十一條前段、第五十一條第五款、第四十七條，判決如
主文。
中    華    民    國    95    年    4     月    13    日
                        臺灣臺中地方法院刑事第五庭
                                法  官  劉麗瑛
上正本證明與原本無異。
如不服本判決，應於送達後十日內向本院提出上訴狀（須附繕本
），上訴於臺灣高等法院臺中分院。
                                書記官  游智凱
中    華    民    國    95    年    4     月    13    日
附錄論罪科刑法條
毒品危害防制條例第十條
施用第一級毒品者，處六月以上五年以下有期徒刑。
施用第二級毒品者，處三年以下有期徒刑。


司法院資訊處製作；財團法人民間司法改革基金會備份。
